# 半导体行业治具费分摊问题

提问人：想发财的 phs 时间：2023-10-11 11:59:05
公司为半导体行业（Fabless模式），主要从事芯片电路设计工作，芯片设计完成后的光罩生产、晶圆检查、封装、成品检测（生产中最后一步）均采用委外进行。
设计出来的芯片需要委托生产光罩，用光罩生产工程批芯片后才能验证电路设计是否成功，该阶段仍属于研发验证阶段，具有高度不确定性，故光罩的委托生产费用在发生时一次性计入研发费用。从公司过往经验看，并未出现过因设计失败导致白做光罩的情况。
工程批经验证成功后，公司委托加工厂生产晶圆，后经检测用于封装成品，成品测试后即可对外销售。
在封装及成品测试阶段，公司采购首批治具存放至委托加工厂，由委托加工厂进行生产第一批封装成品并进行测试（该产品属于封装阶段的工程批），测试成功后，公司进入量产阶段，后续生成需求提高所需使用的治具，由委托加工厂自行购买承担成本。
问：公司采购的第一批用于生产工程批的治具费用该如何处置？是否可以在发生时一次性确认为研发费用？
（ 1 ） 从治具的性质上看，所有权归属于公司，预计使用寿命超过 1 年。公司够买治具虽用于生产封装阶段的工程批产品，但过往经验并未出现封装阶段生产失败的情况，预计可以带来经济利益的流入，满足固定资产定义。
（ 2 ） 对比治具跟光罩，其资产性质相同。光罩经测试成功后，也可用于后续的量产。治具是否可按处理光罩的原则，在发生时一次性确认为研发费用呢？

回答人：chenyiwei
根据主帖所述情况，不建议一次性确认为研发费用，而是先暂时予以资本化计入开发支出，后续达到量产条件后转入固定资产。